最高法院刑事判決                              八十八年度台上字第四○五六號
    上  訴  人  甲○○
    選任辯護人  林慶雲律師
                楊靖儀律師
                王佑如律師
右上訴人因偽造文書案件，不服台灣高等法院高雄分院中華民國八十八年五月十一日
第二審判決（八十五年度上訴字第八六六號，起訴案號：台灣高雄地方法院檢察署八
十四年度偵字第四二二六號），提起上訴，本院判決如左：
    主  文
原判決關於甲○○部分撤銷，發回台灣高等法院高雄分院。
    理  由
本件原判決認定上訴人甲○○在高雄市○○○路二七○之一號開設吉昱汽車解體場，
為圖不法利益，於民國八十年七月七日，先向鴻達中古汽車商行負責人吳德春，以新
台幣（下同）六萬元購得福特六和廠牌、引擎號碼及車身號碼均為Ｇ0000000
Ｓ號白色營業用自小客車（牌照號碼原為000－0000號，原登記車主為陳榮理
）。另明知不詳姓名者所持有Ｈ0000000Ｓ號、一二九六ＣＣ汽車引擎一個，
係從解體汽車取得，而屬來路不明之贓物（該引擎係黃長復所失竊之自小客車解體而
來），竟予以買受。並將其上之引擎號碼磨去，重新打造Ｇ0000000Ｓ號引擎
號碼於上，偽造足以表示上開車輛製造工廠及出廠時期、標誌之引擎號碼。偽造完畢
後，將之換裝在前揭所購牌照號碼原為000－0000號小客車上。於八十年七月
十六日，將該變造後贓車以九萬八千元價格出售予不知情許枝華，就該贓車所偽造之
引擎號碼為主張，足以生損害於公路監理機關對於車輛登記之正確性及福特汽車製造
廠商之信譽，並使失竊車輛之黃長復不易追回贓物，及損及購車者許枝華權利等情。
因而撤銷第一審關於此部分之判決，改判仍論處上訴人行使偽造私文書，足以生損害
於公眾及他人罪刑，固非無見。
惟查：(一)原判決認定上訴人於偽造完成後，於八十年七月十六日，將該偽造引擎號碼
之贓車以九萬八千元價格出售予不知情許枝華，就該贓車所偽造之引擎號碼為主張，
足以生損害於公路監理機關、福特汽車製造廠商、黃長復及許枝華等情。但依卷附之
該輛車之車籍資料所載（見第一審卷第八十一至八十八頁），原登記之車主陳榮理係
於八十年七月二十二日過戶予上訴人；而上訴人則於八十年九月三十日過戶予陳枝華
。則原判決認定上訴人於八十年七月十六日將變造完成之車輛，出售予陳枝華，並行
使該偽造之引擎號碼，即與前揭證據資料不符，有理由矛盾之違法。(二)上訴人於原審
主張其於八十六年二月犯贓物罪，原審於八十七年九月十六日以八十七年度上訴字第
一一七一號判處有期徒刑八月確定在案，有該判決書可按。而連續犯其中之一罪如經
判決確定，其效力其於全部。本件自應依刑事訴訟法第三百零二條第一款之規定，諭
知免訴等語（見原審卷第二六六頁）。何以不能採，原判決並未敘明其理由，自有判
決不備理由之違誤。上訴意旨執以指摘原判決不當，為有理由，應認有發回更審之原
因。
據上論結，應依刑事訴訟法第三百九十七條、第四百零一條，判決如主文。
中      華      民      國    八十八    年      七      月    二十九    日
                              最高法院刑事第八庭
                                  審判長法官  吳  雄  銘
                                        法官  池  啟  明
                                        法官  石  木  欽
                                        法官  王  憲  義
                                        法官  郭  毓  洲
      右正本證明與原本無異
                                              書  記  官
中      華      民      國    八十八    年      八      月      二      日
